【裁判字號】    97,訴,2407
【裁判日期】    971031
【裁判案由】    槍砲彈藥刀械管制等
【裁判全文】
臺灣板橋地方法院刑事判決              97年度訴字第2407號
公  訴  人  臺灣板橋地方法院檢察署檢察官
被      告  甲○○
指定辯護人  楊嘉馹律師
上列被告因違反槍砲彈藥刀械管制條例等案件，經檢察官提起公
訴（97年度偵字第2627號），本院判決如下：
    主  文
甲○○未經許可，製造槍砲之主要組成零件，處有期徒刑壹年捌
月，併科罰金新臺幣伍萬元，罰金如易服勞役，以新臺幣壹仟元
折算壹日，扣案之內部貫通土造金屬槍管壹支，沒收之；又以加
害生命、身體之事，恐嚇他人致生危害於安全，處有期徒刑月
。應執行有期徒刑壹年拾月，併科罰金新臺幣伍萬元，罰金如易
服勞役，以新臺幣壹仟元折算壹日，緩刑伍年，扣案之內部貫通
土造金屬槍管壹支，沒收之。
    事  實
一、甲○○明知非經中央主管機關許可，不得製造、持有槍砲彈
    藥刀械管制條例規定管制之槍砲主要組成零件，而其於民國
    96年11月間，使用電腦上網連結雅虎奇摩網站，以新臺幣70
    0 元之代價，向不明人士購買內有阻鐵之土造金屬槍管1 支
    。詎其於取得前開槍管後，竟基於製造槍砲主要組成零件之
    犯意，在臺北縣永和市○○街33號2 樓之不知情乙○○住處
    內（當時甲○○係向乙○○借住該址房間），未經許可即持
    銼刀將前開槍管內之阻鐵磨鋸掉予以車通，遂製造屬槍砲主
    要組成零件之內部貫通土造金屬槍管1 支完成而持有之。
二、甲○○另因債務糾紛與乙○○發生嫌隙，竟基於恐嚇之犯意
    ，於97年1 月3 日晚間，向劉建榮借用手機（門號00000000
    00號）撥打電話向乙○○（門號0000000000號）恫稱：「你
    害我無法翻身，我就要讓你沒辦法呼吸」等加害生命、身體
    之語，使乙○○因而心生畏懼，致生危害於安全。嗣經乙○
    ○報警處理，而於97年1 月4 日23時30分許，為警在上開乙
    ○○住處客廳旁之箱子內查扣前揭槍管1 支，並詢問在場之
    乙○○、劉建榮父子後，即悉上情。
三、案經臺北縣政府警察局永和分局報請臺灣板橋地方法院檢察
    署檢察官偵查後提起公訴。
    理  由
一、本案以下認定事實所引用之證據，檢察官、被告甲○○與指
    定辯護人均未就證據能力表示異議，經核各該證據依刑事訴
    訟法規定亦無不具證據能力之情事，故本院認均得作為認定
    被告有罪之依據，合先敘明。
二、上揭犯罪事實，業據被告甲○○於本院審理時坦承不諱，核
    與證人即被害人乙○○、證人劉建榮於檢察官訊問時所為之
    證述相符，復有內部貫通土造金屬槍管1 支扣案，及台灣大
    哥大行動電話通聯紀錄資料1 份、現場照片6 張附卷可資佐
    證。而前揭扣案槍管經送內政部鑑定結果，認確屬該部86年
    11月24日台（86）內警字第8670683 號公告之槍砲主要組成
    零件，亦有內政部97年3 月13日內授警字第0970870335號函
    文1 份在卷可參，從而被告自白與事實相符，堪以認定。本
    案被告犯行事證明確，應依法論科。
三、核被告甲○○就前揭事實欄一、所為，係違反槍砲彈藥刀械
    管制條例第13條第1 項之未經許可製造槍砲主要組成零件罪
    ，被告製造槍砲主要組成零件後之持有行為，為其製造之高
    度行為所吸收，不另論罪；另被告就前揭事實欄二、所為，
    係犯刑法第305 條之恐嚇危害安全罪。查被告於本案僅磨鋸
    車通單一土造金屬槍管（當日尚有內具阻鐵之金屬槍管1 支
    扣案），顯僅係偶然起意隨手為之，尚非專業從事製造槍砲
    主要組成零件，而除警方未同時查扣得憑以換裝扣案內部貫
    通土造金屬槍管之適合槍枝外，亦無證據足認被告曾攜帶前
    開槍管外出或持以進行何不法舉止，是本院認被告犯罪之情
    狀，在客觀上顯足以引起一般人同情，如予宣告槍砲彈藥刀
    械管制條例第13條第1 項所定之法定最低度刑期，仍嫌過重
    ，情堪憫恕，爰依刑法第59條規定，就被告所犯未經許可製
    造槍砲主要構成零件罪部分減輕其刑。另按刑法第62條所謂
    發覺，並非以有偵查犯罪權之機關或人員確知其人犯罪無誤
    為必要，若有確切根據而得對犯罪行為人發生合理懷疑時，
    即得謂為已發覺，查證人即警員陳立昇於本院審理時，已證
    稱：我們經屋主乙○○同意後，進入屋內搜索，在客廳就有
    很多電鑽等工具，並在客廳旁邊的箱子找到槍管，現場就有
    拿起來看，槍管有車通的痕跡，我們就問屋主及屋主兒子東
    西是何人所有，他們告訴我們說是被告所有，工具也都是被
    告在使用的，所以就有懷疑被告在改造槍枝，後來我們詢問
    被告，他說東西是他所有，是買回來玩的等語在卷，是警員
    於查獲當時，顯已先知悉被告持有該內部貫通土造金屬槍管
    之情，且依現場狀況復有相當根據得合理懷疑該槍管係由被
    告製造而成，故警方於被告供述前，自屬已發覺被告涉有製
    造、持有槍砲主要組成零件罪嫌，本案尚不該當於刑法規定
    之自首要件，附此敘明。又被告所犯上開二罪間，犯意各別
    ，行為互殊，應予分論併罰。爰審酌被告刑案前科素行狀況
    ，有臺灣高等法院被告前案紀錄表在卷可參，暨其犯罪動機
    、手段、所生危害程度，及其於犯後尚知坦認犯行等一切情
    狀，分別量處如主文所示之刑，並定其應執行之刑，且就宣
    告罰金刑部分，皆併予諭知易服勞役之折算標準。再查被告
    前未曾因故意犯罪受有期徒刑以上刑之宣告，此有臺灣高等
    法院被告前案紀錄表在卷可稽，其因一時失慮，致罹刑典，
    現已坦承所為知所悔悟，且與被害人乙○○成立調解，有臺
    北縣永和市調解委員會97年2 月13日調解筆錄1 份在卷可稽
    ，而乙○○於檢察官訊問時，亦表明不再追究被告刑責之旨
    ，是被告經此偵審程序及刑之宣告後，應知警惕而無再犯之
    虞，本院因認暫不執行其刑為當，爰依刑法第74條第1 項第
    1 款規定併予宣告緩刑5 年，以啟自新。扣案之內部貫通土
    造金屬槍管1 支，係屬違禁物，應依刑法第38條第1 項第1
    款規定，併予宣告沒收之。至97年1 月4 日其餘為警扣案之
    砂輪機、噴燈等工具，及金屬槍身、滑套、彈頭、彈殼、內
    具阻鐵之金屬槍管等物，經核皆非屬違禁物或本院應義務沒
    收之物，且遍查卷內證據資料，亦均難以認定係供被告為前
    揭犯行所用之物；另被告持以製造本案內部貫通土造金屬槍
    管之銼刀，業據被告於本院審理時陳明實係屬乙○○所有，
    且於搬家時業已將之丟棄等語在卷，查被告就本案犯行既均
    已坦認不諱，應無就此再特意為虛偽陳述之必要，是其所言
    當屬可採，故就前開物品爰均不併予諭知沒收，末此敘明。
據上論斷，應依刑事訴訟法第299 條第1 項前段，槍砲彈藥刀械
管制條例第13條第1 項，刑法第11條前段、第305 條、第59條、
第42條第3 項、第51條第5 款、第74條第1 項第1 款、第38條第
1 項第1 款，判決如主文。
本案經檢察官陳豐年到庭執行職務。
中    華    民    國    97    年    10    月    31    日
                刑事第十九庭  審判長法  官  曾 正 耀
                                    法  官  林 鈺 琅
                                    法  官  張 兆 光
上列正本證明與原本無異。
如不服本判決，應於判決送達後10日內敘明上訴理由，向本院提
出上訴狀 (應附繕本)，上訴於臺灣高等法院。
                                    書記官  曹 秋 冬
中    華    民    國    97    年    10    月    31    日
附錄本案論罪科刑法條：
槍砲彈藥刀械管制條例第13條
未經許可，製造、販賣或運輸槍砲、彈藥之主要組成零件者，處
3 年以上10年以下有期徒刑，併科新臺幣7 百萬元以下罰金。
未經許可，轉讓、出租或出借前項零件者，處1 年以上7 年以下
有期徒刑，併科新臺幣5 百萬元以下罰金。
意圖供自己或他人犯罪之用，而犯前2 項之罪者，處5 年以上有
期徒刑，併科新臺幣1 千萬元以下罰金。
未經許可，持有、寄藏或意圖販賣而陳列第1 項所列零件者，處
6 月以上5 年以下有期徒刑，併科新臺幣3 百萬元以下罰金。
第1 項至第3 項之未遂犯罰之。
刑法第305 條
以加害生命、身體、自由、名譽、財產之事，恐嚇他人致生危害
於安全者，處2 年以下有期徒刑、拘役或300元以下罰金。


司法院資訊處製作；財團法人民間司法改革基金會備份。
